臺灣板橋地方法院刑事判決　　　　　　　　　　　　九十一年度易字第二一六號
　　公　訴　人　臺灣板橋地方法院檢察署檢察官
　　被　　　告　丙○○　男　二.
　　　　　　　　丁○○　男　十.
右列被告因傷害等案件，經檢察官提起公訴（九十一年度偵字第七五三二號），甲○
判決如左：
    主  文
丙○○、丁○○共同傷害人之身體，各處有期徒刑參月，如易科罰金，均以參佰元折
算壹日。
    事  實
一、丙○○、丁○○、庚○○（另行審結）於民國九十一年二月十一日凌晨三時四十
    分許，前往臺北縣樹林市○○街○段二四五號戊○○所經營之「超風速資訊社」
    網路咖啡店內，因庚○○開門聲音過大，引進戊○○注意，戊○○遂向庚○○表
    示：「進來就好，不要那麼大聲」，庚○○竟回以：「人爽，不然要怎樣」，丙○○亦回以：「不然要怎樣」，戊○○即向丙○○表示：「如果服務不周就不要
    來」，聽聞此語之丙○○即要求戊○○重覆一次，戊○○復重覆一次，因而致丙○○、丁○○、庚○○心生不滿，丙○○即命丁○○出外拿取棍子乙支，而後同
    時基於傷害及毀損之犯意聯絡，由丙○○、庚○○持上開網路咖啡店內之塑膠椅
    子、旋轉椅子、菸儲等物，丁○○持前開棍子乙支，共同毆打戊○○，戊○○則
    持店內之塑膠椅子抵擋，然仍遭打中，致受有頭部挫傷併頭皮裂傷約九公分、臉
    部挫傷併擦傷約四公分×四公分、鼻挫傷約二公分×二公分、左手及右手挫傷擦
    傷約一公分×一公分共四處等傷害（起訴書略載為頭部挫傷等傷害），塑膠椅子
    二張、旋轉椅子二張、菸儲一台亦遭損壞，足以生損害於戊○○；同一時間，丁○○則持上述在外拿取之棍子乙支、丙○○則持店內之物品毀壞該網路咖啡店內
    屬戊○○所有之電腦主機二台、電腦顯示器二台、印表機一台、辦公桌一張、桌
    墊玻璃一塊、膠帶切座一台、網路電線一段、裝飾用年炮一組等物，足以生損害
    於戊○○。
二、案經被害人戊○○訴由臺北縣政府警察局樹林分局移送臺灣板橋地方法院檢察署
    檢察官偵查起訴。
    理  由
一、訊據被告丙○○就於上開時間，因被告庚○○開門聲音過大，致與告訴人戊○○
    發生口角，進而拉扯，其復推倒上述網路咖啡店內之物品等情；被告丁○○就於
    右述時地，見被告庚○○與告訴人爭吵等情固皆供承不諱，然均矢口否認有何傷
    害、毀損之犯意，被告丙○○辯稱：被告庚○○與告訴人發生口角並拉扯，伊即
    將被告庚○○與告訴人拉開，於拉開之際，不慎將店內物品推倒，之後伊即離去
    云云；被告丁○○則以：九十一年二月十一日凌晨，伊與被告丙○○、庚○○前
    往臺北縣樹林市○○街○段二四五號之網路咖啡店尋找有無熟識之友人，找到後
    並觀看友人上網之情形，之後伊即在外與友人聊天，然聽到被告庚○○在內與告
    訴人發生爭吵，伊即入內將被告庚○○與告訴人拉開，並叫他們不要吵，後伊與
    被告丙○○罵一罵告訴人即離開等語置辯。經查：
  (一)被告丙○○、丁○○、庚○○如何與告訴人發生爭吵，進而傷害告訴人身體、毀
    損告訴人店內物品之犯罪事實，業據告訴人於警偵訊及甲○調查中指述：九十一
    年二月十一日凌晨三時四十分許，伊與太太己○○至臺北縣樹林市○○街○段二
    四五號伊經營之「超風速資訊社」網咖店查看營業情形，並與值班員工吳敏誠聊
    天，後被告庚○○即很大力推大門，「碰」一聲很大聲，緊接被告丙○○、丁○○亦進入，伊即向被告庚○○說：「進來就好不要那麼大聲」，被告庚○○說「
    人爽，不然要怎樣」，被告丙○○跟著說「不然要怎樣」，伊即向被告丙○○說
    ：「如果我服務不周就不要來」，被告丙○○即說：「你說什麼再說一遍」，伊
    即說：「如果服務不周就不要來」，被告丙○○聽完後，即叫被告丁○○出去外
    面拿傢伙，被告丁○○去外面即拿乙支棍子回來，後被告丙○○、庚○○即拿店
    內之塑膠椅子、電話、旋轉椅子、菸儲往伊頭上打，被告丁○○則持棍子打伊頭
    部、身體，伊以藍色塑膠椅子抵抗，然不注意時頭部被打到，因而暈眩倒在地上
    ，同時被告丙○○、丁○○、庚○○三人還持店內物品砸店內東西，將電腦主機
    丟到地上，將辦公桌、櫃台掀倒，導致辦公桌及網路線損壞、桌面上之玻璃、電
    腦顯示器、印表機、櫃台上之膠帶切座掉落地面因而損壞，又故意將吊在門上之
    年炮扯下導致損壞等語綦詳（詳偵查卷宗第十八頁至第十九頁、第三四頁反面、
    第三七頁及其反面、甲○九十一年八月二十二日、九月十日訊問筆錄），核與證
    人即告訴人之配偶己○○於甲○調查中證述：當天伊叫告訴人載伊去迪化街，回
    途與告訴人一起回店裡，告訴人即與員工吳敏誠談論過年期間如何管理店內之事
    宜，凌晨三點多，伊趴在桌上睡覺，突然被告庚○○進來，被告丙○○、丁○○
    跟在後面，門即「碰」一聲好像爆炸，致伊被吵起，告訴人說：「你們要進來就
    好好進來不需要弄得這麼大聲」，被告庚○○即向告訴人說：「人爽你要怎麼樣
    」，告訴人即說：「你如果認為我服務不好你就不要來我店裡」，另一個比較高
    之人（按指被告丙○○）即向告訴人說「再說一次」，結果被告庚○○即指著告
    訴人說：「我以前就看你不爽」，剛才那個較高之人又向告訴人說：「你再說一
    次」，告訴人就又說一次：「你如果認為我服務不好你就不要來我店裡」，較高
    之人即叫較矮之人（按指被告丁○○）出去拿傢伙，較矮之人即出去拿一根長長
    像棍子之物品進來，棍子拿進來後，被告三人即一直打告訴人，告訴人拿藍色塑
    膠椅子擋，但椅子被打破，告訴人頭部也被打傷，伊和吳敏誠一直過去拉被告三
    人，要阻止被告三人毆打告訴人，但被告三人仍一直毆打告訴人，店內之桌子並
    被被告丙○○、丁○○翻倒，一些電腦用品也遭弄壞，後救護車來伊即與告訴人
    至醫院就診。被告三人非打完告訴人之後，才開始掀桌子打壞店內設備，係同時
    有人在打告訴人，有人去掀桌子等語相符（詳甲○九十一年九月十日訊問筆錄）
    。況被告丁○○於甲○調查中亦供述：被告丁○○與告訴人起口角後，被告庚○○即持藍色塑膠椅子打告訴人等語在卷（詳甲○九十一年十月十五日訊問筆錄）
    ，足徵告訴人指述遭被告等人毆打等情，應非子虛。
  (二)次者，核諸斯時在場目擊之證人即告訴人員工吳敏誠（嗣更名乙○○）於甲○調
    查中具結證述：九十一年二月十一日凌晨有人突然進入店內，告訴人嚇到，講話
    不高興，即發生衝突，那些人即出手毆打告訴人，告訴人還手，一陣混亂之後，
    告訴人頭部受傷，之後那些人即離開，因當時很混亂，不知幾人毆打告訴人，但
    有拿店內之藍色塑膠椅子毆打告訴人，亦有摔店內之物品，係同時有人毆打告訴
    人，有人摔店內物品，當時被告丙○○、丁○○、庚○○三人在場，但人很多，
    伊不知是否是被告三人毆打告訴人等語（詳甲○九十一年十月二十九日訊問筆錄
    ）及被告丙○○於警訊中供稱：被告庚○○與告訴人發生口角並拉扯，伊即靠過
    去，伊三人便與告訴人拉扯，之後伊便翻桌子等語；丁○○供述：當日被告庚○○與告訴人爭吵，伊即將之拉開等語；被告庚○○陳稱：當日進入告訴人經營之
    網咖店，伊開門聲音太大聲，告訴人即表示伊開門很大聲沒有規矩，伊未加以理
    會，後被告丙○○、丁○○進入，告訴人即跟被告丙○○念，好像不愉快，講話
    很大聲，伊即過去要他們不要吵，告訴人即拿起乙張塑膠椅子，伊即過去拉那張
    椅子，拉扯中，被告丙○○、丁○○即過來將伊二人拉開，告訴人即滑倒撞到桌
    子跌倒等語（分詳偵查卷宗第三頁反面、甲○九十一年八月二十二日訊問筆錄）
    ，足徵斯時確係被告丙○○、丁○○、庚○○三人與告訴人發生口角無訛。而告
    訴人、證人己○○與被告三人均無怨隙，則告訴人、證人己○○當無設詞誣陷被
    告三人之理及其必要，告訴人之指述及證人己○○之證詞，應堪採信。又告訴人
    受有頭部挫傷併頭皮裂傷約九公分、臉部挫傷併擦傷約四公分×四公分、鼻挫傷
    約二公分×二公分、左手及右手挫傷擦傷約一公分×一公分共四處等傷害，並有
    仁愛醫院出具之診斷證明書乙紙在卷可稽（附於偵查卷宗第二十頁），則被告丙○○、丁○○、庚○○與告訴人發生爭吵，即因而心生不滿，進而共同毆打告訴
    人，致告訴人受有前開傷害，當屬無疑。
  (三)再者，告訴人所有之塑膠椅子二張、旋轉椅子二張、菸儲一台係遭被告三人持以
    毆打告訴人，告訴人持其中乙張塑膠椅子抵擋，前開物品因而損壞；告訴人所有
    之電腦主機二台、電腦顯示器二台、印表機一台、辦公桌一張、桌墊玻璃一塊、
    膠帶切座一台、網路電線一段、裝飾用年炮一組等物，則係被告丙○○、丁○○
    持棍子及店內物品砸損等情，業據告訴人陳明在卷，已如前述（詳甲○九十一年
    八月二十二日訊問筆錄），且被告丙○○於警訊中亦自白：確有將桌子翻倒而毀
    損店內之桌子等語；被告丁○○在警訊中自白稱：該網咖賣香煙之架子遭伊打壞
    等語；被告庚○○於警訊中自白稱：伊有毀損店內裝香煙之菸儲等語屬實（詳偵
    查卷宗第三頁反面、第四頁、第九頁、第十四頁），此外，復有告訴人店內遭毀
    損情形之照片十幀在卷可稽（附於偵查卷宗第二一頁至第二五頁），則告訴人店
    內之前開物品，確係遭被告三人毀損，亦殆無疑。至告訴人固指述：店內之七星
    牌香煙二條亦遭毀損云云，然前開香煙雖因被告等人持菸儲毆打告訴人，致裝於
    菸儲內之香煙二條漏在地上，而遭人踩過，惟右述香煙仍可吸食乙節，亦為告訴
    人所是承（詳甲○九十一年八月二十二日訊問筆錄），則右述七星牌香煙二條既
    仍可吸食，顯未達損壞之程度甚明，從而，公訴人認七星牌香煙亦遭損壞云云，
    容有誤會，併此敘明。
  (四)綜上，被告丙○○、丁○○所辯，顯係卸責之詞，不足採信。本件事證明確，被
    告二人之犯行，皆堪以認定，應依法論科。
二、核被告丙○○、丁○○所為，皆係犯刑法第二百七十七條第一項之傷害罪及同法
    第三百五十四條之毀損罪。其二人毆打告訴人致其受傷，並毀損告訴人所有之前
    開物品，乃同時觸犯毀損罪及傷害罪，為想像競合犯，應依刑法第五十五條之規
    定，從一重之傷害罪處斷。再被告丙○○、丁○○、庚○○就上開犯行，有犯意
    之聯絡，行為之分擔，皆為共同正犯。爰審酌被告丙○○、丁○○均無前科，有
    臺灣高等法院檢察署刑案紀錄簡覆表二紙在卷可稽，素行良好，然否認犯行，犯
    後態度不佳，因開門聲音過大經告訴人勸說，即與告訴人發生爭吵，進而毆打告
    訴人成傷並恣意毀損告訴人所有之財物，惡性非輕，且告訴人所受傷勢及損失非
    輕，迄今未與告訴人達成民事和解並賠償其損失，兼衡被告二人之智識程度、生
    活狀況、犯罪之動機、目的、手段、犯罪所生之危害等一切情狀，分別量處如主
    文所示之刑，並分別諭知易科罰金之折算標準，以示懲儆。至被告丁○○持以毆
    打告訴人所用之棍子乙支，因未扣案，且無證據證明現仍存在，為免執行之因難
    ，爰不併予宣告沒收之，附此敘明。
三、至被告丙○○、丁○○、庚○○於毆傷告訴人、損壞告訴人所有之上述物品後，
    竟又向在場之告訴人及己○○恐嚇稱：你們如果報警，我就要你們好看等語，致
    告訴人及己○○心生畏懼，因而危害其二人身體之安全，固據告訴人及蕭心蓮於
    甲○調查中陳明無訛（詳甲○九十一年九月十日訊問筆錄），然此部分未據公訴
    人提起公訴，且與本案無裁判上一罪之關係，甲○自無從審酌。
據上論斷，應依刑事訴訟法第二百九十九條第一項前段，刑法第二十八條、第二百七
十七條第一項、第三百五十四條、第五十五條、第四十一條第一項前段，罰金罰鍰提
高標準條例第一條前段、第二條，判決如主文。
本案經檢察官陳銘祥到庭執行職務。
中      華      民      國      九十一      年    十一    月  二十一    日
                                  臺灣板橋地方法院刑事第四庭
                                          法  官  游  秀  雯
右正本證明與原本無異。
如不服本判決，應於判決送達後十日內，向甲○提出上訴狀。
                                          書記官  張  玉  如
中      華      民      國      九十一      年    十一    月  二十二    日
附錄本案論罪科刑法條全文：
刑法第二百七十七條
傷害人之身體或健康者，處三年以下有期徒刑，拘役或一千元以下罰金。
犯前項之罪，因而致人於死者，處無期徒或七年以上有期徒刑，致重傷者，處三年以
上、十年以下有期徒刑。
刑法第三百五十四條
毀棄、損壞前二條以外之他人之物或致令不堪用，足以生損害於公眾或他人者，處二
年以下有期徒刑、拘役或五百元以下罰金。
